【裁判字號】    98,上訴,1361
【裁判日期】    980623
【裁判案由】    強盜
【裁判全文】
臺灣高等法院臺中分院刑事判決        98年度上訴字第1361號
上  訴  人
即  被  告  甲○○
                    （現於臺灣南投監獄南投分監執行中）
上列上訴人因強盜案件，不服臺灣南投地方法院98年度訴字第33
號中華民國98年4月15日第一審判決（起訴案號：臺灣南投地方
法院檢察署98年度偵字第370號），提起上訴，本院判決如下：
    主  文
上訴駁回。
    理  由
一、按依刑事訴訟法第三百五十條、第三百六十一條、第三百六
    十二條、第三百六十七條規定，不服地方法院之第一審判決
    而上訴者，須提出上訴書狀，並應敘述具體理由，為上訴必
    備之程式；其所提出之書狀未敘述上訴理由，或僅曾以言詞
    陳述上訴理由者，均應於上訴期間屆滿後二十日內補提理由
    書於第一審法院。第一審法院經形式審查，認逾期未補提上
    訴理由者，應定期間先命補正；逾期未補正者，為上訴不合
    法律上之程式，應以裁定駁回。倘已提出上訴理由，但所提
    非屬具體理由者，或已上訴但未提上訴理由，經審判長定期
    間補正仍未補正者，則應由第二審法院以上訴不合法律上之
    程式，判決駁回。而所謂具體理由，必係依據卷內既有訴訟
    資料或提出新事證，指摘或表明第一審判決有何採證認事、
    用法或量刑等足以影響判決本旨之不當或違法，而構成應予
    撤銷之具體事由，始克當之（例如：依憑證據法則具體指出
    所採證據何以不具證據能力，或依憑卷證資料，明確指出所
    為證據證明力之判斷如何違背經驗、論理法則）；倘僅泛言
    原判決認定事實錯誤、違背法令、量刑失之過重或輕縱，而
    未依上揭意旨指出具體事由，或形式上雖已指出具體事由，
    然該事由縱使屬實，亦不足以認為原判決有何不當或違法者
    （例如：對不具有調查必要性之證據，法院未依聲請調查亦
    未說明理由，或援用證據不當，但除去該證據仍應為同一事
    實之認定），皆難謂係具體理由，俾與第二審上訴制度旨在
    請求第二審法院撤銷、變更第一審不當或違法之判決，以實
    現個案救濟之立法目的相契合，並節制濫行上訴（最高法院
    九十七年度臺上字第八九二號刑事判決意旨參照）。
二、經查：本件上訴人即被告（下簡稱被告）甲○○於民國九十
    八年四月二十七日向原審法院具狀提起上訴並敘明上訴理由
    ，惟經核其所提出之上訴理由，僅陳述略稱：「被告犯罪後
    業已全坦認罪刑，嗣被害人乙○○報警處理後，警策動被告
    自行投案，始查知上情。惟被告於犯案過程中並未傷害被害
    人，所得利益非鉅，及犯後坦承犯行之態度等一切情狀，量
    處如主文所示之刑稍重，故而對原審之判決不服。」爰提出
    上訴等語。
三、本院查：
  (一)被告因不服地方法院之第一審判決，而於九十八年四月二十
    七日具狀向原審法院提起上訴並敘明上訴理由，則依刑事訴
    訟法第三百六十一條第二項條文、立法修正理由及上開最高
    法院判決意旨，被告倘已提出上訴理由，但所提非屬具體理
    由者，則由第二審法院以上訴不合法律上之程式，以判決駁
    回之。至於上訴理由是否具體，係屬第二審法院審查範圍，
    則不在命補正之列（參見法院辦理刑事訴訟案件應行注意事
    項第一百六十二點），合先敘明。
  (二)經核上開被告所提之上訴理由，要非屬所謂之具體理由（即
    必須依據卷內既有訴訟資料或提出新事證，具體指摘或表明
    第一審判決有何採證認事、用法或量刑等足以影響判決本旨
    之不當或違法，而構成應予撤銷之具體事由，始克當之【例
    如：依憑證據法則具體指出所採證據何以不具證據能力，或
    依憑卷證資料，明確指出所為證據證明力之判斷如何違背經
    驗、論理法則】，最高法院九十七年度臺上字第八九二號判
    決意旨參見）。而被告在原審訊問、行準備程序及審理時均
    為有罪之陳述，復表明無證據調查，承認犯罪，有原審九十
    八年二月九日訊問筆錄、同年月二十四日準備程序筆錄及同
    年四月一日審判筆錄各一份在卷可稽。被告上訴理由僅泛言
    ：被告坦承犯行、警策動自行投案、被告並未傷害被害人、
    所得利益非鉅等情，俱未依法指摘或表明第一審判決有何採
    證認事、用法或量刑等足以影響判決本旨之不當或違法，而
    構成應予撤銷之具體事由，且該等事由亦不足以認定原判決
    有何不當或違法之處。況原審判決於量處被告刑度時，業已
    審酌「被告素行不佳，前乃因減刑而執行完畢出獄，竟不知
    珍惜此更新向善之機，以正當工作賺取財物，因缺錢花用即
    持刀強盜他人財物，且其所持刀械長達六十公分，其犯行對
    被害人所造成之恐懼及對社會治安之危害匪淺，惟其犯案過
    程中並未傷害被害人，所得利益非鉅，及犯後坦承犯行之態
    度」等一切情狀，就本案被告所犯攜帶兇器強盜罪，係累犯
    ，處有期徒刑八年，業已依刑法第五十七條所載各項標準而
    為量刑依據，被告並未針對原審判決採證認事用法或量刑有
    何違誤之處，僅徒為上開形式上爭執，尚非提起上訴之具體
    理由。
  (三)判揆諸上開最高法院判決意旨，及依「程序優先於實體」之
    刑事訴訟法原則，本件上訴自不合法定上訴程式，應予駁回
    ，並不經言詞辯論為之。
據上論斷，應依刑事訴訟法第三百六十七條前段、第三百七十二
條，判決如主文。
中    華    民    國    98    年    6     月    23    日
            刑事第九庭  審判長法  官  江  德  千
                              法  官  康  應  龍
                              法  官  賴  妙  雲
以上正本證明與原本無異。
如不服本判決應於收受送達後十日內向本院提出上訴書狀，其未
敘述上訴之理由者，並得於提起上訴後十日內向本院補提理由書
（均須按他造當事人之人數附繕本）「切勿逕送上級法院」。
                              書記官  蘇  昭  文
中    華    民    國    98    年    6     月    23    日


司法院資訊處製作；財團法人民間司法改革基金會備份。
